MARIA FERNANDA RIOS VALENCIA

INGENIERA CIVIL INDUSTRIAL

+56 9 63541561

™ riosv.mf@gmail.com

• shimon peres 71, dpto 308, lo barnechea

SOBRE MÍ

Ingeniera Civil Industrial con experiencia en telecomunicaciones y optimización de procesos, enfocada en planificación y control de gestión. Experiencia en análisis de datos, implementación de proyectos de mejora continua y excelencia operacional en diversas áreas productivas. Con habilidades en la gestión de indicadores clave de desempeño (KPI) y desarrollo de estrategias para maximizar la eficiencia operativa

EXPERIENCIA LABORAL

Banana Berry Miami

Miami, FL (2021- Actualidad)

Owner

- Administración completa del restaurante, incluyendo la planificación de operaciones, organización de turnos y gestión de personal.
- Relación directa con proveedores y control de inventarios, optimizando compras y ventas.
- Supervisión financiera, asegurando control de costos, flujo de caja y rentabilidad del negocio.
- Implementación de un sistema POS para mejorar la eficiencia operativa y el control de ventas e inventario.
- Desarrollo de estrategias de marketing y promoción, aumentando la visibilidad del negocio.
- Control de la calidad del servicio, alimentos y bebidas, garantizando la satisfacción del cliente.

VTR

Santiago 2016-2021

Analista de Planificación – Área de Operaciones

- Creación y participación de la proyección y planificación de actividades críticas para Operaciones de Red Interna y Externa.
- Monitoreo y control de la planificación, actividad y capacidad operativa, incluyendo análisis de estacionalidad, productividad y KPIs.
- Generación y seguimiento del Presupuesto de Actividades y cuentas anuales de CAPEX/OPEX, con explicaciones de variaciones.
- Consolidación, análisis e interpretación de datos, creación de informes operativos e indicadores para mejorar continuamente las operaciones.
- Desarrollo de estrategias y contribución a la eficiencia en procesos y toma de decisiones.

VTR

Santiago 2015-2016

Analista de Reporting - Área Comercial

HABILIDADES

- Proyectos, Análisis de Datos, Planificación, Presupuestos, Control de Gestión, Informes, Competencia intermedia en inglés.
- Herramientas: Office Avanzado (Excel, Word, PowerPoint, Outlook), SQL, PowerPivot, PowerQuery, ThinkCell, Python (pandas, numpy, matplotlib, seaborn, entre otros).

EDUCACIÓN

- MAYO 2020 ENERO 2021 | ACADEMIA DESAFÍO LATAM, SANTIAGO, CHILE.
 Programa de Ciencia de Datos Programa de 32 semanas.
- 2010 2015 UNIVERSIDAD DEL DESARROLLO, SANTIAGO, CHILE. Licenciatura en Ingeniería Industrial.